【裁判字號】    97,訴,1528
【裁判日期】    971215
【裁判案由】    違反毒品危害防制條例
【裁判全文】
臺灣屏東地方法院刑事判決              97年度訴字第1528號
公  訴  人  臺灣屏東地方法院檢察署檢察官
被      告  甲○○
                    （另案在高雄二監執行）
上列被告因違反毒品危害防制條例案件，經檢察官提起公訴（97
年度毒偵字第1898號），被告於準備程序中就被訴事實為有罪之
陳述，本院合議庭裁定改依簡式審判程序審理，判決如下：
    主  文
甲○○施用第一級毒品，累犯，處有期徒刑捌月。扣案含有海洛
因成分之注射針筒支及夾鏈袋肆個沒收銷燬之；注射針筒壹支
及夾鏈袋壹個沒收。又施用第二級毒品，累犯，處有期徒刑肆月
。應執行有期徒刑拾月。扣案含有海洛因成分之注射針筒支及
夾鏈袋肆個沒收銷燬之；注射針筒壹支及夾鏈袋壹個沒收。
    事  實
一、甲○○前於民國88年間因施用毒品案件，經法院裁定送觀察
    、勒戒及強制戒治，於89年10月6 日戒治期滿出所，該案並
    經起訴，由法院判處有期徒刑7 月確定，於90年9 月20日執
    行完畢。又於92年間因施用毒品案件，經本院以92年度毒聲
    字第1001號裁定送強制戒治，於93年1 月9 日因毒品危害防
    制條例修正而釋放，該案並經起訴，由本院以92年度訴字第
    492 號判處有期徒刑7 月確定，於93年8 月8 日縮刑期滿執
    行完畢。又因施用毒品案件，經本院以94年度簡字第826 號
    、94年度訴字第974 號分別判處有期徒刑4 月、1 年8 月確
    定，再因違反動產擔保交易法案件，經本院以95年度簡字第
    204 號判處有期徒刑5 月確定，上開各罪接續執行，於96年
    7 月16日因減刑執行完畢。詎其猶不知悔改，於強制戒治執
    行完畢釋放後，5 年內復基於施用第二級毒品甲基安非他命
    之犯意，於97年8 月22日17時許，將甲基安非他命置於吸食
    器內燒烤後，再以口鼻吸食之方式，在其位於屏東縣內埔鄉
    ○○村○○路48號住處，施用第二級毒品甲基安非他命1 次
    ；另基於施用第一級毒品海洛因之犯意，於同年月23日8 時
    許，將海洛因加水稀釋後以注射針筒注射之方式，在上開住
    處，施用第一級毒品海洛因1 次。嗣於97年8 月23日9 時55
    分許，為警持搜索票至上開住處搜索查獲，並扣得含有海洛
    因成分之注射針筒3 支、夾鏈袋4 個，及其所有供施用第一
    級毒品海洛因所用之針筒1 支、夾鏈袋1 個，並經其同意採
    尿送驗呈嗎啡及甲基安非他命陽性反應，始知上情。
二、案經屏東縣政府警察局報請臺灣屏東地方法院檢察署檢察官
    偵查起訴。
    理  由
一、本件被告甲○○所犯係死刑、無期徒刑、最輕本刑為3 年以
    上有期徒刑以外之罪，其於本院準備程序中就被訴事實為有
    罪之陳述，經法官告知被告簡式審判程序之旨，並聽取公訴
    人、被告之意見後，由本院合議庭依刑事訴訟法第273 條之
    1 第1 項規定，裁定由受命法官獨任進行簡式審判程序，先
    予敘明。
二、上開事實，業據被告於本院審理時坦承不諱，且被告為警查
    獲時採尿送驗結果呈嗎啡（即海洛因水解後之反應）及甲基
    安非他命之陽性反應，有台灣檢驗科技股份有限公司97年9
    月8 日KＺ000000000000號檢驗報告1 紙在卷可證，上述鑑驗
    結果，係檢驗機關本於專業知識及以精密儀器或科學檢驗方
    法所得之結論，自可憑信。又扣案之注射針筒4 支、夾鏈袋
    5 個，經警員以台灣尖端先進生技醫藥股份有限公司、聯華
    生技股份有限公司之毒品檢驗試劑初步檢驗結果，其中注射
    針筒3 支、夾鏈袋4 個呈海洛因陽性反應，顯然均沾附有第
    一級毒品海洛因，另注射針筒1 支、夾鏈袋1 個則為陰性反
    應等情，有初步檢驗報告表9 紙、勘驗照片18幀附卷可稽。
    此外，復有扣押物品目錄表1 份、查獲照片3 幀在卷可佐，
    足見被告自白與事實相符，堪以採信。
三、按毒品危害防制條例於92年7 月9 日修正公布，其中第20條
    、第23條將施用毒品之刑事處遇程序，區分為「初犯」、「
    5 年內再犯」、「5 年後再犯」，而依立法理由觀之，僅限
    於「初犯」、「5 年後再犯」，始應先經觀察、勒戒或強制
    戒治程序，倘被告於5 年內已再犯，經依法追訴處罰，縱其
    第三次（或第三次以上）再度施用毒品之時間，在初犯經觀
    察、勒戒或強制戒治執行完畢釋放5 年以後，已不合於「5
    年後再犯」之規定，且因已於「5 年內再犯」，顯見其再犯
    率甚高，原實施觀察、勒戒或強制戒治，已無法收其實效，
    即應依該條例第10條處罰（最高法院95年5 月9 日95年度第
    7 次刑事庭會議決議參照）。查被告前於88年間因施用毒品
    案件，經法院裁定送觀察、勒戒及強制戒治，於89年10月6
    日戒治期滿出所，該案並經起訴，由法院判處有期徒刑7 月
    確定，於90年9 月20日執行完畢；又於92年間因施用毒品案
    件，經本院以92年度毒聲字第1001號裁定送強制戒治，於93
    年1 月9 日因毒品危害防制條例修正而釋放，該案並經起訴
    ，由本院以92年度訴字第492 號判處有期徒刑7 月確定，於
    93年8 月8 日縮刑期滿執行完畢一情，有臺灣屏東地方法院
    檢察署刑案資料查註紀錄表、全國施用毒品案件紀錄表及臺
    灣高等法院被告全國前案紀錄表各1 份在卷可參。是被告於
    強制戒治執行完畢釋放後，5 年內已再犯施用毒品案件，經
    判處罪刑確定，則其再犯本件施用毒品案件，即非屬該條例
    第20條第3 項所稱「5 年後再犯」之情形，檢察官自應依法
    追訴。從而，本件事證明確，被告犯行洵堪認定。
四、查海洛因及甲基安非他命分屬毒品危害防制條例第2 條第2
    項第1 款、第2 款所稱之第一級、第二級毒品，均不得持有
    、施用，被告竟持以施用，核其所為，係犯同條例第10條第
    1 項之施用第一級毒品罪及同條第2 項之施用第二級毒品罪
    。其施用前持有海洛因及甲基安非他命之低度行為，應為施
    用之高度行為所吸收，均不另論罪。又被告曾因施用毒品案
    件，經本院以94年度簡字第826 號、94年度訴字第974 號分
    別判處有期徒刑4 月、1 年8 月確定，再因違反動產擔保交
    易法案件，經本院以95年度簡字第204 號判處有期徒刑5 月
    確定，上開各罪接續執行，於96年7 月16日因減刑執行完畢
    ，此有臺灣屏東地方法院檢察署刑案資料查註紀錄表及臺灣
    高等法院被告全國前案紀錄表各1 份在卷可按，其受徒刑之
    執行完畢，5 年以內故意再犯有期徒刑以上之上述2 罪，皆
    為累犯，依法均應加重其刑。其所犯上開2 罪，犯意各別，
    行為互異，應予分別論罪，合併處罰。爰審酌被告素行非佳
    ，經觀察、勒戒及強制戒治後，仍未能戒除毒癮，顯見其無
    戒毒悔改之意，惟念其施用毒品乃自戕行為及其犯罪後坦承
    犯行，態度良好等一切情狀，並兼衡蒞庭檢察官之求刑，分
    別量處如主文所示之刑，並定其應執行之刑。扣案含有海洛
    因成分之注射針筒3 支、夾鏈袋4 個，因與第一級毒品無法
    析離，均應依毒品危害防制條例第18條第1 項前段規定，沒
    收銷燬之。另扣案注射針筒1 支、夾鏈袋1 個，係被告所有
    供施用第一級毒品海洛因所用之物，業據其供明在卷，併依
    刑法第38條第1 項第2 款規定，宣告沒收。
據上論斷，應依刑事訴訟法第273 條之1 第1 項、第299 條第1
項前段，毒品危害防制條例第10條第1 項、第2 項、第18條第1
項前段，刑法第11條、第47條第1 項、第51條第5 款、第38條第
1 項第2 款，判決如主文。
本案經檢察官簡志祥到庭執行職務。
中    華    民    國    97    年    12    月    15    日
                  刑事第二庭  法  官   翁世容
上正本證明與原本無異。
如不服本判決應於收受本判決送達後10日內向本院提出上訴書狀
，其未敘述上訴理由者，並得於提起上訴後10日內向本院補提理
由書狀（均須按他造當事人之人數附繕本）「切勿逕送上級法院
」
中    華    民    國    97    年    12    月    15    日
                              書記官   賀燕花
附錄本案論罪科刑法條全文
毒品危害防制條例第10條：
施用第一級毒品者，處6月以上5年以下有期徒刑。
施用第二級毒品者，處3年以下有期徒刑。


司法院資訊處製作；財團法人民間司法改革基金會備份。
